【裁判字號】    95,訴,202
【裁判日期】    950317
【裁判案由】    毒品危害防制條例
【裁判全文】
臺灣高雄地方法院刑事判決               95年度訴字第202號
公  訴  人  臺灣高雄地方法院檢察署檢察官
被      告  甲○○
                    （現另案於臺灣高雄看守所羈押中）
上列被告因違反毒品危害防制條例案件，茲經檢察官提起公訴（
94年度毒偵字第9911號）及移送併辦（95年度毒偵字第168 號）
，經本院合議庭裁定由受命法官獨任進行簡式審判程序，本院判
決如下：
   主  文
甲○○連續施用第一級毒品，處有期徒刑拾月，扣案殘留第一級
毒品海洛因成分之夾鏈袋壹個，沒收銷燬之，扣案之注射針筒貳
支，均沒收；又連續施用第二級毒品，處有期徒刑陸月，扣案之
奶瓶吸食器、玻璃球吸食器各壹個，均沒收。應執行有期徒刑壹
年貳月，扣案殘留第一級毒品海洛因成分之夾鏈袋壹個，沒收銷
燬之，扣案之注射針筒貳支、奶瓶吸食器、玻璃球吸食器各壹個
，均沒收。
    事  實
一、甲○○前於民國90年間，因施用毒品案件，經臺灣高雄少年
    法院以90年度少調字第46號裁定送觀察、勒戒後，認有繼續
    施用毒品之傾向，再經該院裁定令入戒治處所施以強制戒治
    、停止戒治、撤銷停止戒治，令入戒治處所施以強制戒治，
    而於91年11月16日強制戒治執行完畢。另於94年間，再因施
    用毒品案件，經本院以94年度訴字第1600號判處有期徒刑1
    年，而於94年7 月29日確定（尚未執行）。
二、詎甲○○不知悔改，竟於強制戒治執行完畢後5 年內，復分
    別基於施用第一、二級毒品之概括犯意，連續自94年10月初
    某日起，至同年12月2 日19時止，在其位於高雄市○○區○
    ○路142 巷1 號12樓住處、高雄市○○區○○路75號「龍翔
    商務旅館」第702 號房間內，以將第一級毒品海洛因置入針
    筒內摻水，注射手臂血管之方式，施用第一級毒品海洛因多
    次，另將第二級毒品甲基安非他命置於玻璃球內，予以燒烤
    後，吸食含有甲基安非他命成分煙氣之方式，施用第二級毒
    品甲基安非他命多次。嗣於94年11月25日0 時50分許，在「
    龍翔商務旅館」第702 號房間，為警查獲，並扣得殘留第一
    級毒品海洛因之夾鏈袋1 個，以及甲○○所有供施用第一級
    毒品海洛因所用之注射針筒2 支後；復於同年12月3 日0 時
    30分許，因另涉犯強盜案件，為警在高雄市○○區○○街22
    3 巷口查獲，並在甲○○前揭住處扣得其所有供其施用第二
    級毒品甲基安非他命所用之奶瓶吸食器及玻璃球吸食器各1
    個。
三、案經高雄市政府警察局左營分局、楠梓分局報告報告臺灣高
    雄地方法院檢察署檢察官偵查起訴及移送併辦。
    理  由
一、本件被告甲○○所犯係死刑、無期徒刑、最輕本刑為3 年以
    上有期徒刑以外之罪，其於準備程序中就被訴事實為有罪之
    陳述，經本院告知簡式審判程序之旨，並聽取公訴人及被告
    意見後，合議庭裁定由受命法官獨任進行簡式審判程序，合
    先敘明。
二、經查：
  (一)上揭犯罪事實，業據被告供稱：伊自94年10月初某日起，至
    同年12月2 日19時止，在其住處及龍翔商務旅館等處，以將
    海洛因置入針筒內摻水，注射手臂血管，以及將甲基安非他
    命置於玻璃球內，予以燒烤後，吸食含有甲基安非他命成分
    煙氣等方式，分別施用第一級毒品海洛因及第二級毒品甲基
    安非他命多次等語不諱，核與證人鄭春娥證稱：警方於94年
    11月25日0 時50分，至「龍翔商務旅館」第702 號房間時，
    被告甫施用毒品完畢等語相符；而被告先後2 次為警查獲所
    採之尿液檢體，經送高雄市立凱旋醫院，以酵素免疫法及氣
    相層析質譜法方法檢驗結果，均呈現嗎啡及甲基安非他命陽
    性反應，此有該醫院94年12月5 日、同月12日濫用藥物尿液
    檢驗報告暨高雄市政府警察局左營分局嫌疑人尿液送驗姓名
    代碼對照表（代號：C494號）、高雄市政府警察局楠梓分局
    濫用藥物尿液檢體監管紀錄表（代號：Do-1050 號）各1 份
    附卷可稽；另扣案之夾鏈袋1 個，經送請法務部調查局鑑驗
    之結果，確殘留有第一級毒品海洛因成分，有該局95年2 月
    6 日調科壹字第220022132 號鑑定通知書1 紙在卷可參；此
    外，復有被告所有而供其施用第一級毒品海洛因所用之注射
    針筒2 支，以及被告所有供其施用第二級毒品甲基安非他命
    所用之奶瓶吸食器及玻璃球吸食器各1 個扣案足憑，是被告
    連續施用第一級毒品海洛因及連續施用第二級毒品甲基安非
    他命之犯行，應堪認定。
  (二)被告前於90年間，因施用毒品案件，經臺灣高雄少年法院以
    90年度少調字第46號裁定送觀察、勒戒後，認有繼續施用毒
    品之傾向，再經該院裁定令入戒治處所施以強制戒治、停止
    戒治、撤銷停止戒治，令入戒治處所施以強制戒治，而於91
    年11月16日強制戒治執行完畢等情，有臺灣高等法院被告前
    案紀錄表1 份在卷可攷，是被告自94年10月初某日起，至同
    年12月2 日19時止，連續施用第一、二級毒品之行為，既然
    係在91年11月16日強制戒治完畢後，5 年內再犯毒品危害防
    制條例第10條第1 、2 項之罪，應依毒品危害防制條例第23
    條第2 項之規定，予以處罰。
三、核被告所為，係犯毒品危害防制條例第10條第1 項之施用第
    一級毒品罪、同條例第10條第2 項之施用第二級毒品罪。被
    告持有第一、二級毒品後進而施用，其持有之低度行為均應
    為施用之高度行為所吸收，故均不另論其持有毒品罪。而被
    告自94年10月初某日起，至同年12月2 日19時止，先後多次
    分別施用第一級毒品海洛因及第二級毒品甲基安非他命之行
    為，均時間緊接，犯罪構成要件相同，顯係分別基於概括之
    犯意反覆為之，均為連續犯，各應依刑法第56條之規定，論
    以一施用第一級毒品罪及一施用第二級毒品罪，並各應依法
    加重其刑；公訴意旨雖僅就被告自94年11月中旬某日起至同
    月24日止之施用第一、二級毒品部分，提起公訴，漏未就被
    告其餘施用第一、二級毒品部分，一併起訴，然未經起訴部
    分與起訴並經本院論罪科刑部分，具有連續犯之裁判上一罪
    關係，而為起訴效力所及，本院自得併為審理。被告所犯上
    開連續施用第一級毒品及連續施用第二級毒品之二罪間，犯
    意各別，行為互殊，應予分論併罰。爰審酌被告前因施用毒
    品案件，經勒戒、觀察、強制戒治程序後，再犯施用毒品案
    件，經本院於94年7 月29日判處有期徒刑1 年後，仍未戒絕
    毒品，再犯相同之罪，顯見其無戒毒悔改之意，有再入監矯
    治必要，並念其施用毒品乃自戕一己之身體健康，且犯後已
    坦承犯行，態度良好等一切情狀，分別量處如主文所示之刑
    ，並定其應執行之刑。被告於94年11月25日為警查獲時扣得
    之夾鏈袋1 個及注射針筒2 支，均係被告所有而供其施用第
    一級毒品犯罪所用之物，此經被告於本院審理時自承在卷，
    因扣案之夾鏈袋1 個，經鑑驗殘留第一級毒品海洛因成分，
    且客觀上顯無法析離，應依毒品危害防制條例第18條第1 項
    前段，沒收銷燬之，而扣案之注射針筒2 支，則均依刑法第
    38 條 第1 項第2 款規定，併予宣告沒收。另被告於同年12
    月3日 ，為警查獲時所扣得之奶瓶吸食器及玻璃球吸食器各
    1 個，亦均係被告所有，且係供被告施用第二級毒品犯罪所
    用之物，亦經被告供承在卷，爰均依刑法第38條第1 項第2
    款規定，併予宣告沒收。
據上論斷，應依刑事訴訟法第273 條之1 第1 項、第299 條第1
項前段，毒品危害防制條例第10條第1 項、第2 項、第18條第1
項前段，刑法第11條、第56條、第38條第1 項第2 款、第51條第
5 款，判決如主文。
本案經檢察官乙○○到庭執行職務。
中    華    民    國    95    年    3     月    17    日
                  刑事第十庭  法  官  高增泓
以上正本證明與原本無異。
如不服本判決，應於收受送達後10日內向本院提出上訴書狀。
中    華    民    國    95    年    3     月    17    日
                              書記官  林慧芬
附錄本案論罪科刑法條全文：
毒品危害防制條例第10條
施用第1級毒品者，處6月以上5年以下有期徒刑。
施用第2級毒品者，處3年以下有期徒刑。


司法院資訊處製作；財團法人民間司法改革基金會備份。
